# 陈版：增资控股合分期缴纳实收资本如何确认商誉

提问人：liuyashi 时间：2018-05-20 10:44:04
甲公司 2017 年 6 月 9 日成立，原注册资本 48 万， 17 年 11 月增资至 200 万，并于 2017 年 11 月 20 日办理工商变更登记，其中乙公司认缴102 万，增资后股权比例51%，实现控股，少数股东认缴 98 万，章程约定在 2047 年 10 月 30 日前缴足，按照实缴出资比例分取红利。
2017 年 11 月乙公司实缴 50 万，少数股东实缴12.005万， 2018 年 1 月乙公司实缴 52 万，少数股东未实缴。其中少数股东中有乙公司的实际控制人认缴8%股份，认缴注册资本 16 万。请问陈老师： 1 、合并日确定 2017 年 11 月 30 日， 2 、商誉如何计算？公允价就按 2017 年 11 月 30 日的审计后账面净资产确认，合并日调整分录编制？ 2018 年 1 月份如何编制调整分录？2017.11.30日所有者权益的相关相关数据：实收资本620,050.00;未分配利润-619,714.78.00;所有者权益合计335.22;2017年 12 月实现的净利-114,849.67元;2018年 1 月份实现的净利润-150,000.00。

回答人：chenyiwei
1 、如果各方股东的出资有明确时间表，且各方均按该时间表出资，可以认为各次出资是一揽子交易，因此按照假设出资全部在购买日到位情况下的本公司出资额和按照认缴出资额模拟调整后子公司净资产的相应份额（乘以认缴比例）计算商誉。反之，应依据购买日实缴出资金额和被投资工商接受实缴出资后的购买日净资产公允价值计算商誉。 2 、不能简单认定可辨认净资产公允价值等于账面价值。 3 、如果按一揽子交易处理，则后续股权比例无变动；如果不属于一揽子交易，则后续因实缴出资造成股权比例相对变动，在合并报表层面按权益性/交易处理。